【裁判字號】    95,竹小,333
【裁判日期】    950801
【裁判案由】    返還消費借貸款
【裁判全文】
臺灣新竹地方法院民事小額判決         95年度竹小字第333號
原      告  新竹國際商業銀行股份有限公司
法定代理人  乙○○
訴訟代理人  丙○○
被      告  甲○○
上列當事人間請求返還消費借貸款，本院於民國九十五年七月十
八日言詞辯論終結，判決如下：
    主      文
被告應給付原告新臺幣伍萬肆仟佰捌拾捌元，及其中新臺幣伍
萬仟貳佰玖拾玖元自民國九十四年十月二十五日起至清償日止
，按年利率百分之十九點八九二五（即日息萬分之五點四五）計
算之利息，暨自民國九十四年十月二十五日起至清償日止，按月
繳納新臺幣佰伍拾元之違約金。
訴訟費用新臺幣壹仟元由被告負擔。
本判決得假執行。
    事實及理由
一、事實摘要：
  (一)原告主張：被告之被繼承人曾坎惟於民國九十四年五月間向
    原告申請辦理信用卡，並簽立信用卡申請書及約定條款，依
    上開約定，曾坎惟同意依原告寄發之信用卡消費對帳單，以
    所指定日期方式繳付帳款予原告，若逾期未繳則按週年利率
    百分之十九點八九二五（即日息萬分之五點四五）計付利息
    ，並依逾期未清金額按月另付違約金（逾期未繳清金額新臺
    幣【下同】三萬零一元至六萬元者，收取三百五十元）。曾
    坎惟於九十四年六月二十日去世，至九十四年十月二十四日
    止，計有預借現金、消費款總額五萬三千二百九十九元，逾
    期利息一千零八十九元，合計為五萬四千三百八十八元之帳
    款未繳清，應一次全數繳清，被告為曾坎惟之繼承人，繼承
    上開債務，爰依消費借貸、繼承之法律關係提起本件訴訟等
    語，並聲明：如主文第一項所示。
  (二)被告答辯：其為曾坎惟之繼承人，並未辦理拋棄繼承或限定
    繼承，惟曾坎惟患有精神疾病領有殘障手冊，並無工作，何
    以能申請到信用卡，況曾坎惟九十四年六月十九日自殺翌日
    身亡後，竟仍有數萬餘元的消費款項，實屬可疑等語，並請
    求駁回原告之訴。
二、本院之判斷：
  (一)經查，原告主張前揭事實，業據其提出信用卡申請書及交易
    明細、應收帳款資料各乙份為證，核與其所述相符，雖曾坎
    惟去世後仍有各筆款項入帳，惟該各筆款項均係九十四年五
    月四日消費之分期款項，是被告以此質疑曾坎惟去世後產生
    之款項並無理由，另被告自承曾坎惟並未經宣告禁治產，則
    原告依曾坎惟於信用卡申請書所填載於旅行社工作，經徵信
    認為曾坎惟狀況正常而核發信用卡，並無不當，本院依調查
    證據之結果及斟酌全辯論意旨，認原告之主張為真實。
  (二)被告為曾坎惟之繼承人，並未辦理拋棄繼承或限定繼承，除
    經被告自承外，並有臺灣臺南地方法院九十五年五月一日九
    五南院慧家字第０九五００一七六四九號函附卷可稽，從而
    ，原告依消費借貸、繼承之法律關係，請求被告給付如主文
    第一項所示之金額，即無不合，應予准許。
四、本件為適用小額訴訟程序所為被告敗訴之判決，應依職權宣
    告假執行，並於裁判時確定訴訟費用額（裁判費一千元）。
五、結論：本件原告之訴為有理由，依民事訴訟法第四百三十六
    條之二十三、第四百三十六條第二項、第七十八條、第四百
    三十六條之十九第一項、第四百三十六條之二十，判決如主
    文。
中    華    民    國    95    年    8     月    1     日
                  民事第二庭    法  官  黃美盈
以上正本係照原本做成。
如對本判決上訴，非以判決違背法令為理由不得為之，且須於判
決送達後二十日內向本院提出上訴狀，並記載上訴理由。
                               書記官  鍾佩芳
中    華    民    國    95    年    8     月    1     日


司法院資訊處製作；財團法人民間司法改革基金會備份。
